# 收购少数股东权益

提问人：LINGJIA543 时间：2023-07-07 20:34:37
A公司为B公司控股股东持股比例51%，C公司为B公司持股5%股东；B公司注册资本 4000 万元，截至2023.5.31，A公司实缴出资 1700 万元，C公司实缴出资 25 万元，B公司净资产 3000 万元；
根据B公司 2023 年 6 月股东会决议，C公司将其持有B公司5%股权转让A公司，转让完成后，A公司持有B公司56%股权，B公司净资产 3100 万元。
请教陈老师，上述背景下，A公司合并财务报表如何编制？

回答人：chenyiwei
首先要确定：在B公司注册资本尚未缴足，且实缴出资比例不同于认缴出资比例的情况下，各股东占其净资产份额的比例和金额如何计算？（例如，是按照实缴出资比例，还是认缴出资比例，或者实收资本和资本公积按照实缴出资比例，留存收益按照认缴出资比例？）据此确定本次转让的5%少数股权对应的转让日权益份额，以及转让后的少数股东权益份额。
在此基础上，个别报表层面按照转让价格作为受让少数股权的投资成本，据此进行成本法核算；合并报表层面按照受让价格和对应的少数股权账面价值之间的差额调整资本公积。需注意核对交易完成后合并报表层面的少数股东权益是否准确。